【裁判字號】    91,易,1765
【裁判日期】    920225
【裁判案由】    傷害
【裁判全文】
臺灣臺南地方法院刑事判決                        九十一年度易字第一七六五號
    公  訴  人  臺灣台南地方法院檢察署檢察官
    被      告  乙○○
右列被告因傷害案件，經檢察官提起公訴（九十一年度偵字第一二二四四號），本院
判決如左：
    主  文
乙○○因過失傷害人，處罰金貳仟元；又因過失傷害人，處罰金壹仟元，應執行罰金
貳仟伍佰元，罰金如易服勞役，均以參佰元折算壹日。
    事  實
一、乙○○於民國九十一年十月十日下午一時三十分許，在台南市○區○○路興濟宮
    辦公室內因停車問題，與甲○○發生爭執，乙○○欲將甲○○拉出辦公室，應注
    意過於用力拉扯甲○○之手臂可能會對其造成傷害、而依當時情狀並無不能注意
    之情事，竟疏未注意，仍用力拉扯之，致甲○○受有手臂（二乘二公分紅腫、二
    乘一公分瘀血）之傷害；甲○○不從乙○○之拉扯，乃咬住乙○○之手掌，乙○
    ○應注意過於用力揮動手臂可能會對甲○○造成傷害、而依當時情狀並無不能注
    意之情事，因覺手掌疼痛，乃疏未注意用力將手揮開，不慎致甲○○受有頭部（
    四乘五公分紅腫）之傷害。
二、案經甲○○訴由台南市警察局第五分局報請台灣台南地方法院檢察署檢察官偵查
    起訴。
    理  由
一、右揭事實業據被告供認不諱，而告訴人受有上揭傷害，並有台南醫院驗傷證明書
    一紙附卷可稽。告訴人雖稱係遭被告毆打方受傷云云，惟查：告訴人之指訴業經
    被告所否認，而告訴人所提出之診斷證明書僅能證明其所受之傷害係被告所為，
    但尚無從為係被告「故意」為之之證據，參以告訴人甲○○亦自承確有咬被告（
    見本院九十二年一月十四日訊問筆錄），再由告訴人提出之驗傷證明書可知，告
    訴人係受有頭部（四乘五公分紅腫，可能為被告揮手所致）、手臂（二乘二公分
    紅腫、二乘一公分瘀血，可能為被告與之拉扯所致）等處之傷害，其身體並未受
    傷，與一般互毆多會毆打他人軀幹之情況大不相同，堪信被告所述因欲拉告訴人
    出門，告訴人乃咬其手掌，其覺疼痛乃揮手，不慎致告訴人受傷一節為可採。而
    一般人若係身體感覺疼痛，必會有排除疼痛之反射動作，此為經驗、論理法則所
    當然，是被告因覺手部疼痛方有揮動手臂之行為，尚難據此認定被告即有傷害之
    故意，被告應僅能論以過失罪責，堪以認定。本案事證已甚明確，被告犯行應依
    法論科。
二、核被告過失傷害人之身體，所為係犯刑法第二百八十四條第一項前段之罪。公訴
    人認被告係犯刑法第二百七十七條第一巷之傷害罪，尚有未洽，起訴法條應予變
    更。而被告先後二次過失傷害行為，既非故意，則無連續犯及接續犯之問題，其
    行為及犯意個別，應予分論併罰。爰審酌被告與告訴人二人互不相讓以致本案發
    生、但被告所造成之危害尚輕，犯後態度亦稱良好等一切情狀，量處如主文所示
    之刑，並諭知易科罰金折算標準，以資懲儆。
據上論斷，應依刑事訴訟法第二百九十九條第一項前段、第三百條，刑法第二百八十
四條第一項前段、第四十二條第二項、第五十一條第七款，罰金罰鍰提高標準條例第
一條前段、第二條，判決如主文。
本案經檢察官王森榮到庭執行職務。
中      華      民      國      九十二      年      二    月  二十五    日
                              臺灣臺南地方法院刑事第六庭
                                      法  官  石家禎
右正本證明與原本無異。
如不服本判決應於送達後十日內向本院提出上訴狀。
                                      書記官  凌昇裕
中      華      民      國      九十二      年      二    月  二十五    日
附錄本案論罪科刑法條全文：
刑法第二百八十四條第一項：(過失傷害罪)
因過失傷害人者，處六月以下有期徒刑、拘役或五百元以下罰金，致重傷
者，處一年以下有期徒刑、拘役或五百元以下罰金。


司法院資訊處製作；財團法人民間司法改革基金會備份。
